【裁判字號】    98,交易,104
【裁判日期】    980810
【裁判案由】    公共危險
【裁判全文】
臺灣雲林地方法院刑事判決             98年度交易字第104號
公  訴  人  臺灣雲林地方法院檢察署檢察官
被      告  甲○○
上列被告因公共危險案件，經檢察官提起公訴（98年度偵字第31
20號），於本院準備程序進行中，被告就被訴事實為有罪之陳述
，經本院裁定進行簡式審判程序，判決如下：
    主  文
甲○○服用酒類，不能安全駕駛動力交通工具而駕駛，處有期徒
刑柒月。
    事實及理由
壹、程序方面：
    本件係經被告甲○○於準備程序期日為有罪之陳述，而經本
    院合議庭裁定由受命法官獨任以簡式審判程序加以審理，則
    依據刑事訴訟法第273 條之2 、同法第159 條第2 項之規定
    ，不適用傳聞法則有關限制證據能力之相關規定；並得依同
    法第310 條之2 之準用同法第454 條之規定製作略式判決書
    ，依法僅需記載犯罪事實、證據名稱及應適用之法條，並得
    以簡略方式為之，如認定之犯罪事實、證據及應適用之法條
    ，與檢察官聲請簡易判決處刑書或起訴書之記載相同者，得
    引用之，合先敘明。
貳、實體方面：
一、構成犯罪事實：
    甲○○明知服用酒類後駕駛動力交通工具極易影響交通安全
    ，仍於民國98年6 月9 日晚間11時許，在雲林縣崙背鄉阿勸
    村中厝51號住處飲用啤酒3 至4 瓶後，已達不能安全駕駛動
    力交通工具之程度，竟於翌日凌晨近2 時許，仍駕駛車牌號
    碼7088-MA 號自小客車上路，而於同日凌晨2 時許，行駛至
    位於雲林縣虎尾鎮○○里○○○號○路與雲145 號公路交岔路
    口之萊爾富便利商店前，並將車輛停放於雲74號公路快車道
    與機車道之間，進入上開商店內購買啤酒飲用。嗣於同日凌
    晨2 時30分許，因雲林縣警察局虎尾分局埒內派出所警員廖
    睿彬至該處巡邏，發覺上開車輛未熄火且停放於車道上，而
    進入超商內詢問店員魏千勝後，始查悉上情，並於同日凌晨
    3 時22分許，對甲○○施以酒精濃度測試，測得其呼氣酒精
    濃度為每公升0.88毫克。
二、認定犯罪事實所憑之證據名稱：
  (一)證人魏千勝於警詢之證述。
  (二)道路交通事故當事人酒精測定紀錄表1紙。
  (三)刑法第185條之3案件測試觀測紀錄表1份。
  (四)現場照片共4幀。
  (五)雲林縣警察局舉發違反道路交通管理事件通知單1紙。
  (六)被告甲○○於警詢、本院審理中自白：我是於98年6 月10日
    凌晨2 時，在雲林縣虎尾鎮○○里○○○○路與145 公路口，
    因駕駛7088-MA 自小客車，停放於快車道上，引擎還在發動
    ，遭警方發現身上有酒味才被帶回派出所製作詢問筆錄；我
    是在家中喝酒，後來開車到超商。而被告此部分之自白核與
    上開積極證據相吻合，應與事實相符，可予採信。
  (七)被告雖另辯稱：當天在家喝酒後，想要到醫院探視生病住院
    的父親，就由女友開車搭載被告外出，途中因女友開車不慎
    撞擊路旁工地導致輪胎爆胎，二人因而發生爭執，被告女友
    丟下被告一人離去，因為該路段很黑，被告只得自行緩慢開
    車至萊爾富超商旁尋找汽車修理廠云云，然被告外出之時間
    為深夜，早已超過醫院探病時間，也不會有汽車修理廠仍在
    營業；且被告所稱與女友發生爭執之時間為夜深人靜之時，
    爭執之地點又位於荒郊野外，其女友怎敢於無交通工具之情
    形下，一人獨自步行離去？諸此辯解，均有違於經驗法則，
    不足採信。況被告進入上開超商後，非但未積極尋求道路救
    援，反購買啤酒並於商店外涼亭繼續喝酒，足見其駕車至超
    商，是為購買啤酒飲用，而非為尋找修車廠。參以依現場照
    片所示，被告所駕駛之車輛未熄火熄燈即隨意停放於車道上
    乙節，並佐以證人魏千勝證稱：被告從自小客車駕駛座下車
    ，還未購買啤酒時便聞到被告身上有酒味，且走起路來有晃
    神的動作等語，益徵被告確係於家中飲酒後，已達於不能安
    全駕駛交通工具之程度，卻獨自駕車外出，又因酒後精神不
    濟，而於未熄火熄燈之情形下，將車隨意停放於車道上。是
    被告上開辯解，顯係事後卸責之詞，不足採信。
  (八)本件事證明確，被告所犯公共危險犯行，堪以認定。
三、論罪科刑之理由：
  (一)核被告所為，係犯刑法第185 條之3 之服用酒類不能安全駕
    駛動力交通工具而駕駛罪。
  (二)審酌被告前於89年6 月22日、89年11月15日及90年6 月27日
    因公共危險案件，經本院分別判處拘役40日、有期徒刑4 月
    及6 月確定，有期徒刑6 月部分並於90年9 月28日入監，嗣
    於91年2 月7 日易科罰金執行完畢出監，有臺灣高等法院被
    告前案紀錄表、刑案資料查註紀錄表在卷可按，被告多次因
    酒後駕車遭判刑甚且入監服刑後，仍不知悔改，酒後仍駕駛
    汽車上路，置他人生命、財產於不顧，足見雖經三次得易科
    罰金之刑之教訓，期間並曾短期入監服刑，然被告對於酒後
    駕車危險性之認知卻仍有不足，是本次如未令被告入監服刑
    ，而再次給予被告得易科罰金之機會，被告他日飲酒後恐怕
    仍將肆無忌憚，再次駕車上路，對他人及自身生命、財產安
    全造成嚴重危害；另被告於家中飲酒後，又駕車外出購買啤
    酒並在外飲用，並將所駕駛之自小客車隨意停放於車道上，
    顯見其對於他人安全極度漠視之態度；暨被告罹患重症肌無
    力症，有全民健康保險重大傷病資料更改或補發通知書在卷
    可稽，雖於審理中坦承部分犯行，然又飾詞辯解，顯仍難以
    坦然接受裁判，犯後態度欠佳等一切情狀，量處如主文所示
    之刑。
四、應適用之法條：
  (一)刑事訴訟法第299條第1項前段、第273條之1第1項、第310條
    之2、第454條第1項。
  (二)刑法第185 條之3 。
  (三)刑法施行法第1條之1第1項、第2項但書。
本案經檢察官乙○○到庭執行職務。
中    華    民    國    98    年    8     月    10    日
                    交通法庭    法  官  吳錦佳
以上正本證明與原本無異。
如不服本判決，應於判決送達後10日內向本院提出上訴狀（須附
繕本），並應敘述具體理由；其未敘述上訴理由者，應上訴期屆
滿後20日向本院補提理由書（均須按他造當事人之數附繕本）。
「切勿逕送上級法院 」
                                書記官  謝璧卉
中    華    民    國    98    年    8     月    10    日
附錄本案論罪科刑條文：
中華民國刑法第185條之3
服用毒品、麻醉藥品、酒類或其他相類之物，不能安全駕駛動力
交通工具而駕駛者，處1 年以下有期徒刑、拘役或科或併科15萬
元以下罰金。


司法院資訊處製作；財團法人民間司法改革基金會備份。
